臺灣新北地方法院刑事判決　　　　　 110年度審易緝字第25號
公　訴　人　臺灣新北地方檢察署檢察官
被　　　告　吳凱群




上列被告因竊盜等案件，經檢察官提起公訴（109年度偵字第000
00、40638號），被告於準備程序進行中就被訴事實均為有罪之
陳述，本院裁定本件進行簡式審判程序並判決如下：
    主  文
吳凱群犯如附表所示之罪，各處如附表宣告刑欄所示之刑及沒收
（含追徵）。應執行有期徒刑捌月，如易科罰金，以新臺幣壹仟
元折算壹日。
    事實及理由
一、本件犯罪事實及證據，除犯罪事實欄一、第1至3行所載「前
    因多次竊盜案件…詎其猶不知悔改，竟」刪除；第3至4行「
    意圖為自己不法之所有」後補充「，基於竊盜之犯意」；證
    據部分另補充「被告吳凱群於本院準備程序及審理中之自白
    」外，其餘均引用如附件起訴書之記載。
二、核被告吳凱群所為，均係犯刑法第320條第1項之竊盜罪（共
    3罪）。被告所犯上開3罪間，犯意各別，行為互殊，應予分
    論併罰。按併執行之徒刑，本係得各別獨立執行之刑，倘其
    中甲罪徒刑已執行期滿，縱因合併計算最低應執行期間而在
    乙罪徒刑執行中假釋者，於距甲罪徒刑期滿後之假釋期間再
    犯罪，即與累犯之構成要件相符，仍應以累犯論（最高法院
    103年度第1次刑事庭會議決議、104年度第7次刑事庭會議決
    議及最高法院103 年台非字第44號判決可資參照）。查，被
    告前①因施用毒品案件，經本院105 年度簡字第3870號判決
    判處有期徒刑4月確定；②因施用毒品案件，經本院105年度
    審簡字第1842號判決判處有期徒刑3月、3月，應執行有期徒
    刑5月確定；③因竊盜案件，經本院105年度審簡字第1763號
    判決判處有期徒刑4月、4月、3月，應執行有期徒刑9月確定
    ；④因竊盜案件，經本院105 年度簡字第4204號判決判處有
    期徒刑3月確定；⑤因施用毒品案件，經本院105年度簡字第
    5692號判決判處有期徒刑5 月確定；⑥因竊盜案件，經本院
    105年度審易字第4737號判決判處有期徒刑5月、4月（共2罪
    ）、3月（共3罪），應執行有期徒刑1 年確定；⑦因竊盜案
    件，經本院106年度審簡字第501 號判決判處有期徒刑2月確
    定；⑧因竊盜案件，經本院106 年度簡字第2295號判決判處
    有期徒刑3月確定；⑨因竊盜案件，經本院106年度簡字第43
    89號判決判處有期徒刑3 月確定，上開①至⑨各罪，嗣經本
    院106年度聲字第4871號裁定應執行有期徒刑3年1月確定（
    下稱甲執行刑）。又⑩因施用毒品案件，經臺灣臺北地方法
    院105年度簡字第3195號判決判處有期徒刑5月確定；⑪因竊
    盜案件，經臺灣臺北地方法院106年度審簡字第377號判決判
    處有期徒刑4月、3 月，應執行有期徒刑6月確定；⑫因施用
    毒品案件，經臺灣臺北地方法院106年度簡字第255號判決判
    處有期徒刑5月確定；⑬因施用毒品案件，經本院106年度簡
    字第3473 號判決判處有期徒刑6月確定，上開⑩至⑬各罪，
    嗣經本院106 年度聲字第4697號裁定應執行有期徒刑1年7月
    確定（下稱乙執行刑）。甲執行刑（指揮書執行期間民國
    105年12月26日至109年1月25日）經與乙執行刑接續執行後
    ，因符合假釋相關規定，並已達最低執行期間，於109年4月
    14日假釋出監等情，此有臺灣高等法院被告前案紀錄表在卷
    可參，是前開接續執行中先予執行之甲執行刑部分既已於
    109年1月25日執行期滿，揆諸上揭決議及判決意旨，被告於
    上開有期徒刑執行完畢後，5年以內故意再犯本件有期徒刑
    以上之罪，均為累犯；另依司法院釋字第775號解釋所示，
    為避免發生罪刑不相當之情形，法院就該個案依該解釋意旨
    ，裁量是否加重最低本刑，本院審酌被告前因竊盜等案件，
    經法院判處罪刑暨定應執行刑，於109年1月25日執行完畢，
    竟仍不知戒慎其行，於執行完畢5年內又故意再為本件竊盜
    等犯行，參酌前、後案所犯罪質相同，足認被告忽視法律禁
    令，對刑罰反應力薄弱，故均依刑法第47條第1項規定加重
    其刑。
三、爰審酌被告前有多次竊盜前科，素行不佳，有臺灣高等法院
    被告前案紀錄表附卷可參，其不思以正途獲取財物，而恣意
    竊取他人財物，對社會治安、被害人范有福、告訴人李耀中
    、陳國華之財產安全造成危害，應予非難，兼衡其國中畢業
    之智識程度（見本院卷附被告個人戶籍資料查詢結果1紙）
    、家庭經濟狀況勉持（見臺灣新北地方檢察署109年度偵字
    第40638號卷第2頁被告調查筆錄受詢問人欄位），入監前工
    作月薪新臺幣（下同）2萬多元、無需撫養之人，犯罪之目
    的、手段、所行竊之財物價值，暨被告犯後坦認犯行，惟尚
    未與被害人范有福、告訴人李耀中、陳國華達成和解或取得
    其諒解等一切情狀，分別量處如主文所示之刑並諭知易科罰
    金之折算標準，暨定其應執行刑及諭知易科罰金之折算標準
    ，以資懲儆。
四、沒收部分：
    查被告於本案所竊得之零錢盒1個（內有現金約3千元）、iP
    hone8Plus手機1支、零錢盒1個（內有現金約5千元）均未扣
    案，為被告犯罪所得，且未實際合法發還被害人范有福、告
    訴人李耀中、陳國華，被告亦未與被害人范有福、告訴人李
    耀中、陳國華達成和解或賠償所受損害，宣告沒收亦無過苛
    、欠缺刑法上之重要性、犯罪所得價值低微，或為維持受宣
    告人生活條件之必要等情形，爰均依刑法第38條之1第1項前
    段及第3 項之規定宣告沒收，並於全部或一部不能沒收或不
    宜執行沒收時，追徵其價額。
據上論斷，應依刑事訴訟法第273條之1第1項、第299條第1 項前
段、第310條之2、第454條第2項，判決如主文。
本案經檢察官洪三峯偵查起訴，由檢察官高智美到庭執行公訴。
中    華    民    國   110    年    10    月     7    日
                  刑事第二十三庭  法  官  傅明華
上列正本證明與原本無異。
如不服本判決，應於判決送達後20日內敘明上訴理由，向本院提
出上訴狀(應附繕本)，上訴於臺灣高等法院。其未敘述上訴理由
者，應於上訴期間屆滿後20日內向本院補提理由書「切勿逕送上
級法院」。
                                  書記官  黃毓琪
中    華    民    國   110    年    10    月     7    日
附表：
┌──┬─────┬─────────────────┐
│編號│ 犯罪事實 │          宣    告    刑          │
├──┼─────┼─────────────────┤
│ 一 │即起訴書所│吳凱群犯竊盜罪，累犯，處有期徒刑參│
│    │示犯罪事實│月，如易科罰金，以新臺幣壹仟元折算│
│    │㈠        │壹日。未扣案之犯罪所得零錢盒壹個（│
│    │          │內有現金新臺幣參仟元）沒收，於全部│
│    │          │或一部不能沒收或不宜執行沒收時，追│
│    │          │徵其價額。                        │
├──┼─────┼─────────────────┤
│ 二 │即起訴書所│吳凱群犯竊盜罪，累犯，處有期徒刑肆│
│    │示犯罪事實│月，如易科罰金，以新臺幣壹仟元折算│
│    │㈡        │壹日。未扣案之犯罪所得iPhone8 Plus│
│    │          │手機壹支沒收，於全部或一部不能沒收│
│    │          │或不宜執行沒收時，追徵其價額。    │
├──┼─────┼─────────────────┤
│ 三 │即起訴書所│吳凱群犯竊盜罪，累犯，處有期徒刑參│
│    │示犯罪事實│月，如易科罰金，以新臺幣壹仟元折算│
│    │㈢        │壹日。未扣案之犯罪所得零錢盒壹個（│
│    │          │內有現金新臺幣伍仟元）沒收，於全部│
│    │          │或一部不能沒收或不宜執行沒收時，追│
│    │          │徵其價額。                        │
└──┴─────┴─────────────────┘
附錄本案論罪科刑法條全文：
中華民國刑法第320條第1項
意圖為自己或第三人不法之所有，而竊取他人之動產者，為竊盜
罪，處5年以下有期徒刑、拘役或50萬元以下罰金。
-------------------------------------------------------
附件：
臺灣新北地方檢察署檢察官起訴書
                                    109年度偵字第40627號
                                    109年度偵字第40638號
    被      告  吳凱群  男  37歲（民國00年00月00日生）
                        住臺北市○○區○○街00巷00號5樓
                        居臺北市○○區○○○路0號8樓之2
                        國民身分證統一編號：Z000000000號
上列被告因竊盜案件，業經偵查終結，認應提起公訴，茲將犯罪
事實及證據並所犯法條分敘如下：
        犯罪事實
一、吳凱群前因多次竊盜案件，經臺灣新北地方法院以106 年度
    聲字第4871號裁定應執行有期徒刑3年1 月確定，於民國109
    年1 月25日執行完畢。詎其猶不知悔改，竟意圖為自己不法
    之所有，分別為下列竊盜犯行：(一)於109年8月13日15時50
    分許，在新北市○○區○○路00號之「菜根香素食店」攤位
    內，徒手竊取范有福所有、置於攤架上之零錢盒1個(內有現
    金約新臺幣【下同】3,000元)，得手後逃逸，並將其內現金
    取出花用，零錢盒則於不詳時、地丟棄。(二)於109年8月17
    日13時43分許，在新北市○○區○○路00號前，徒手竊取李
    耀中所有、置於車牌號碼000-00號自用小貨車內的iphone 8
    plus手機1支(購入金額約2萬3,000元)，得手後逃逸，嗣因
    手機無法解鎖，於不詳時間，在新北市三重區重新橋下將該
    手機丟棄。(三)於109年8月23日15時54分許，在新北市○○
    區○○○路000 號之麵包店內，徒手竊取陳國華所有、置於
    櫃台上之零錢盒1個(內有現金約5,000元)，得手後逃逸，並
    將其內現金取出花用，零錢盒則於不詳時、地丟棄。嗣范有
    福、李耀中、陳國華發覺上開物品遭竊先後報警處理，經警
    調閱監視器畫面後，始循線查悉上情。
二、案經李耀中、陳國華訴由新北市政府警察局三重分局報告偵
    辦。證據並所犯法條
一、證據清單及待證事實
┌──┬───────────┬─────────────┐
│編號│證  據  名  稱        │待  證  事  實            │
├──┼───────────┼─────────────┤
│1   │被告吳凱群於警詢時之供│被告坦承涉有上開 3 次竊盜 │
│    │述                    │犯行之事實。              │
├──┼───────────┼─────────────┤
│2   │被害人范有福於警詢時之│佐證犯罪事實一、(一)。    │
│    │證述、 109 年 8 月 13 │                          │
│    │日監視器錄影畫面翻拍照│                          │
│    │片共 6 張             │                          │
├──┼───────────┼─────────────┤
│3   │告訴人李耀中於警詢時之│佐證犯罪事實一、(二)。    │
│    │指訴、 109 年 8 月 17 │                          │
│    │日監視器錄影畫面翻拍照│                          │
│    │片共 4 張             │                          │
├──┼───────────┼─────────────┤
│4   │告訴人陳國華於警詢時之│佐證犯罪事實一、(三)。    │
│    │指訴、 109 年 8 月 23 │                          │
│    │日監視器錄影畫面翻拍照│                          │
│    │片共 12 張            │                          │
└──┴───────────┴─────────────┘
二、核被告所為，係犯刑法第 320 條第 1 項之竊盜罪嫌。被告
    先後3 次竊盜犯行，犯意各別，行為互異，請予分論併罰。
    又被告前有犯罪事實欄所載之論罪科刑及執行情形，此有全
    國刑案資料查註表附卷可稽，其於有期徒刑執行完畢後，5
    年以內故意再犯本件有期徒刑以上之罪，為累犯，請參照大
    法官會議釋字第775 號解釋意旨，審酌是否依刑法累犯規定
    加重其刑。再被告所竊取之上開物品均係犯罪所得，請依同
    法第38條之1第1 項、第3項規定，予以宣告沒收，於全部或
    一部不能沒收或不宜執行沒收時，追徵其價額。
三、依刑事訴訟法第251條第1項提起公訴。
    此    致
臺灣新北地方法院
中    華    民    國   109    年    12     月    1    日
                              檢  察  官   洪  三  峯